---
title: "第一次作业你的报告题目"
CJKmainfont: Songti SC
author: "your name"
date: "`r Sys.Date()`"
output:
  pdf_document:
    latex_engine: xelatex
  word_document:
    toc: yes
  html_document:
    code_folding: show
    fig_caption: yes
    fig_width: 10
    highlight: tango
    number_sections: yes
    theme: cosmo
    toc: yes
---
```{r setup, include = FALSE,echo = FALSE}
knitr::opts_chunk$set(echo = FALSE,error = FALSE, warning = FALSE, message = FALSE,
                      out.width = "100%", split = FALSE, fig.align = "center")
#load library
library(tidyverse)
library(kableExtra)
library(lubridate)
library(scales)
library(plotly)
library(patchwork)
#library(ggrepel)
```

# 你的主要发现

1. 发现1

 挂牌的房屋以三房居多，面积集中在95-100平米，整体上面积越大总价越高。

1. 发现2
 
 精装三房的数量是精装两房的2倍多。
  
1. 发现3

 朝南的户型占绝大多数。
  
    
# 数据介绍

本报告**链家**数据获取方式如下：
    
报告人在2023年9月12日获取了[链家武汉二手房网站](https://wh.lianjia.com/ershoufang/)数据。
    
- 链家二手房网站默认显示100页，每页30套房产，因此本数据包括3000套房产信息；
    
- 数据包括了页面可见部分的文本信息，具体字段及说明见作业说明。

 **说明：**数据仅用于教学；由于不清楚链家数据的展示规则，因此数据可能并不是武汉二手房市场的随机抽样，结论很可能有很大的偏差，甚至可能是错误的。
    
```{r}
# 载入数据和预处理

lj<- read_csv("D:/UGit/1st_assignment_eda-changshaxin/data/2023-09-12_cleaned.csv")
# EDA ---------------------------------------------------------------------

## 如下语句可以解决画图中的中文显示问题，当然你可以用showtext包来解决

#theme_set(theme(text = element_text(family="Songti SC",size = 10))) #这里family设置成你系统中的中文字体名。

# 做一些数据预处理，比如把字符型变成factor。

```

# 数据概览

数据表（lj)共包括`r names(lj)`等`r ncol(lj)`个变量,共`r nrow(lj)`行。表的前10行示例如下：

```{r}
lj %>% 
  head(10) %>%
  kable(caption = "武汉链家二手房") %>% 
  kable_styling()
```

各变量的简短信息：
```{r}
glimpse(lj)
```

各变量的简短统计：
```{r}
summary(lj)
```
可以看到：

- 直观结论1

在这3000套房中，卧室数量均值和中位数比较接近。均值 2.695 ,中位数 3。 说明挂牌的房屋大多数大于2室，3室占大部分。


- 直观结论2

房屋面积中位数 95.55平米，均值100.87 平米。可以估计武汉地区家庭平均住房面积在 95-100平米。

- ...

# 探索性分析

## 变量1的数值描述与图形

发现：

- 发现1

 三房的房屋数量最多，其次是两房。

```{r}
lj %>%
  ggplot(mapping = aes(bedrooms))+
  geom_bar()
```


- 发现2

 简装的三房比两房的住房仅多一点点，但是精装三房是精装两房的2倍多。

```{r}

ggplot(lj, aes(x=bedrooms, fill = factor(decoration))) + geom_bar(position='dodge')


```


## 变量2的数值描述与图形

发现：

- 发现1

 武汉房均价最高的小区在：中北路，水果湖，黄埔永清，三阳路等区域

```{r}
  lj %>%
  group_by(property_region) %>%
   summarize(
      avg_p =mean(price_sqm)) %>%
      arrange(desc(avg_p))  %>%
      top_n(10)

```


- 发现2

 大多数房屋的均价集中在9千-1.8万，1.8万以上的房屋数量急剧减少。

```{r}
  lj %>% 
    ggplot() +
   geom_histogram(aes(price_sqm))

```


## 变量...的数值描述与图形

发现：

- 发现1

   总体来看，房屋面积越大，总价越高
```{r}
lj %>%
ggplot(aes(x=building_area, y=price_ttl)) + 
        geom_point()

```


- 发现2

   180平米以上的房屋，面积越大总价越高的趋势不明显或者无此趋势。

```{r}
ggplot(lj, aes(x=building_area, y=price_ttl)) + 
        geom_point(alpha=0.1)
```


## 探索问题1

发现：
```{r}
ggplot(lj, aes(x=directions1)) + 
        geom_bar()
       
```

- 发现1


 朝南的房子占大多数。还有可能是大家都觉得朝南的房子好，填写的时候都写朝南。

- 发现2
  
  朝向为东北，西北，西的房子最少。

## 探索问题2

发现：
```{r}
ggplot(lj, aes(x=bedrooms,y=livingrooms)) +geom_jitter()
```

- 发现1

  三室两厅的房屋数量最多。

- 发现2

```{r}
ggplot(lj, aes(x=bedrooms,y=livingrooms)) +geom_jitter(alpha=0.1)
```

## 探索问题3

发现：

```{r}
 ggplot(lj,mapping= aes(property_style,price_sqm,alpha="bedrooms")) +
  geom_point()
```

- 发现1
 板楼的数量最多

- 发现2
  塔楼的单价上限较板楼和板塔结合的房屋低
---

# 发现总结

用1-3段话总结你的发现。

 从挂牌的3000套房屋可以看出武汉大多数家庭住房在95-100平米，且三房的精装房是两房的2倍多。
 说明武汉的居住舒适度良好。
 





